【裁判字號】    99,訴,465
【裁判日期】    990728
【裁判案由】    毒品危害防制條例
【裁判全文】
臺灣基隆地方法院刑事判決               99年度訴字第465號
公  訴  人  臺灣基隆地方法院檢察署檢察官
被      告  甲○○
上列被告因違反毒品危害防制條例案件，經檢察官提起公訴（99
年度毒偵字第640 號），被告於準備程序進行中，就被訴事實為
有罪之陳述，經本院合議庭裁定由受命法官獨任進行簡式審判程
序，判決如下：
    主  文
甲○○施用第一級毒品，累犯，處有期徒刑捌月，扣案之注射針
筒拾壹支沒收；又施用第二級毒品，累犯，處有期徒刑肆月，扣
案之第二級毒品甲基安非他命貳包（含袋重合計壹點貳壹公克）
沒收銷燬之，扣案之吸食器壹組、玻璃球貳個沒收。應執行有期
徒刑拾月，扣案之第二級毒品甲基安非他命貳包（含袋重合計壹
點貳壹公克）沒收銷燬之，扣案之注射針筒拾壹支、吸食器壹組
、玻璃球貳個沒收。
    事  實
一、甲○○前因施用毒品案件，經觀察、勒戒後，認無繼續施用
    毒品之傾向，於民國89年12月5 日釋放出所，並由臺灣基隆
    地方法院檢察署檢察官以89年度毒偵字第1745號為不起訴處
    分確定；復因施用毒品案件，經送觀察、勒戒後，認有繼續
    施用毒品之傾向，經裁定令入戒治處所施以強制戒治，於91
    年11月28日強制戒治期滿，刑案部分並由本院以90年度訴字
    第692 號判決判處應執行有期徒刑10月確定；再因施用第一
    級毒品案件，經本院以92年度訴字第12號判決判處有期徒刑
    7 月確定，前開2 案接續執行，於93年5 月26日縮短刑期假
    釋出監（期滿日為93年10月30日），所餘刑期並付保護管束
    ，嗣保護管束期滿未經撤銷假釋，未執行之刑以已執行論而
    執行完畢。其後，復因施用第一級毒品案件，經本院以96年
    度訴字第40 2號判決判處有期徒刑7 月確定，嗣經本院以96
    年度聲減字第1349號裁定減為有期徒刑3 月15日確定，而於
    97 年1月2 日執行完畢（構成累犯）。另因施用毒品案件，
    由本院以99年度訴字第96號判決判處應執行有期徒刑1 年6
    月（尚未執行）。
二、詎其猶未戒除毒癮，復基於施用第一級毒品海洛因之犯意，
    於99年4 月8 日上午8 時許，在基隆市○○區○○路472 號
    5 樓住處，以針筒注射之方式，施用第一級毒品海洛因1 次
    ；又另行起意，基於施用第二級毒品甲基安非他命之犯意，
    於同日中午12時許，在上揭處所，以玻璃球吸食器燒烤之方
    式，施用第二級毒品甲基安非他命1 次。嗣於同日晚上7 時
    45分許，在上揭處所，為警持本院核發之搜索票搜獲第二級
    毒品甲基安非他命2 包（含袋重合計1.21公克）、其所有供
    施用第一級毒品所用之注射針筒11支、其所有供施用第二級
    毒品所用之吸食器1 組、玻璃球2 個，並經其同意採集尿液
    送驗後，結果呈嗎啡、甲基安非他命陽性反應，而悉上情。
三、案經臺北縣政府警察局瑞芳分局報告臺灣基隆地方法院檢察
    署檢察官偵查起訴。
    理  由
一、本件被告所犯者非為死刑、無期徒刑、最輕本刑為3 年以上
    有期徒刑之罪或高等法院管轄第一審案件，其於準備程序進
    行中，先就被訴事實為有罪之陳述，經告知其簡式審判程序
    之旨，並聽取公訴人及被告之意見後，本院依刑事訴訟法第
    273 條之1 第1 項之規定，裁定由受命法官獨任進行簡式審
    判程序，且依同法第273 條之2 規定，簡式審判程序之證據
    調查，不受第159 條第1 項、第161 條之2 、第161 條之3
    、第163 條之1 及第164 條至第170 條規定之限制，合先敘
    明。
二、前揭犯罪事實，業據被告於偵查、本院準備程序及審理時坦
    承不諱，並有被告所有之第二級毒品甲基安非他命2 包（含
    袋重合計1.21公克）、注射針筒11支、吸食器1 組、玻璃球
    2 個扣案暨臺北縣政府警察局瑞芳分局查獲涉嫌毒品危害防
    制條例毒品初步鑑驗報告單1 紙、現場查獲照片等在卷足佐
    。而被告為警查獲所採集之尿液檢體，經送驗結果，呈嗎啡
    、甲基安非他命陽性反應，此有台灣檢驗科技股份有限公司
    濫用藥物檢驗報告1 紙附卷可稽，足徵被告自白與事實相符
    ，可以採信。又被告有如事實欄一所載於89年12月5 日觀察
    勒戒執行完畢釋放後5 年內，又犯多次施用毒品案件，經法
    院判處徒刑等情，有臺灣高等法院被告前案紀錄表在卷可稽
    。被告既曾於「五年內再犯」，且經法院判處罪刑確定，即
    非屬毒品危害防制條例第20條第3 項所定「五年後再犯」之
    情形，故檢察官依法逕行起訴本案，於法要無不合。是本件
    事證明確，被告犯行洵堪認定，應依法論科。
三、查海洛因、甲基安非他命分係毒品危害防制條例第2 條第2
    項第1 款、第2 款所定之第一級、第二級毒品，被告施用第
    一級毒品海洛因、第二級毒品甲基安非他命之行為，係犯毒
    品危害防制條例第10條第1 項、第2 項之施用第一級、第二
    級毒品罪。被告因施用前而持有第一級毒品海洛因及第二級
    毒品甲基安非他命之低度行為，應為施用第一級、第二級毒
    品之高度行為所吸收，不另論罪。被告所犯上開2 罪，犯意
    各別，行為不同，應予分論併罰。被告前曾受如事實欄一所
    示之有期徒刑執行完畢，有臺灣高等法院被告前案紀錄表在
    卷可按，其於有期徒刑執行完畢後之5 年內，故意再犯本件
    有期徒刑以上之罪，為累犯，其所犯上開2 罪，均應依刑法
    第47條第1 項加重其刑。爰審酌被告犯罪之動機、犯罪目的
    、曾有施用毒品之前科仍不知戒除，惟犯罪後坦承犯行，且
    所犯之施用毒品犯行乃戕害自己身心健康，暨檢察官對被告
    所犯施用第一級毒品部分求處有期徒刑8 月、所犯施用第二
    級毒品部分求處有期徒刑4 月妥適等一切情狀，分別量處如
    主文所示之刑，併定其應執行之刑。
四、扣案之第二級毒品甲基安非他命2 包（含袋重合計1.21公克
    ），為本案供被告施用而查獲之毒品，業據被告於本院審理
    時供明在卷，應依毒品危害防制條例第18條第1 項前段之規
    定宣告沒收銷燬；扣案之注射針筒11支，係被告所有供（非
    專供）其施用第一級毒品之器具、扣案之吸食器1 組、玻璃
    球2 個，係被告所有供（非專供）其施用第二級毒品之器具
    ，均據被告於本院審理時供明在卷，爰均依刑法第38條第1
    項第2 款之規定宣告沒收。另扣案之第一級毒品海洛因4 包
    ，係被告於本案查獲前甫購入尚未施用、扣案之葡萄糖1 包
    ，係被告平日煮菜之用、扣案之電子磅秤1 台，係被告男友
    翁冬富所有、扣案分裝袋14只，係被告裝小飾品之用，均據
    被告於本案審理時陳明在卷，本院復查無其他積極證據證明
    上揭物品與本件施用第一級、第二級有關連性，爰均不予宣
    告沒收（銷燬）。
據上論斷，應依刑事訴訟法第273 條之1 第1 項、第299 條第1
項前段，毒品危害防制條例第10條第1 項、第2 項、第18條第1
項前段，刑法第11條前段、第47條第1 項、第51條第5 款、第38
條第1 項第2 款，判決如主文。
本案經檢察官乙○○到庭執行職務。
中    華    民    國    99    年    7     月    28    日
                  刑事第三庭法  官  黃梅淑
以上正本證明與原本無異。
如不服本判決應於收受送達後10日內向本院提出上訴書狀，並應
敘述具體理由；其未敘述上訴理由者，應於上訴期間屆滿後20日
內向本院補提理由書(均須按他造當事人之人數附繕本)「切勿逕
送上級法院」。
中    華    民    國    99    年    7     月    28    日
                            書記官  丁妍君
附錄論罪法條:
毒品危害防制條例第10條
施用第一級毒品者，處 6 月以上 5 年以下有期徒刑。
施用第二級毒品者，處 3 年以下有期徒刑。

司法院資訊處製作；財團法人民間司法改革基金會備份。
